【裁判字號】    97,台非,137
【裁判日期】    970410
【裁判案由】    業務侵占等罪
【裁判全文】
最高法院刑事判決              九十七年度台非字第一三七號
上訴人  最高法院檢察署檢察總長
被  告  甲○○
上列上訴人因被告業務侵占等罪案件，對於台灣士林地方法院中
華民國九十六年八月二十八日第一審確定簡易判決（九十六年度
簡字第六一九號，聲請案號：台灣士林地方法院檢察署九十六年
度偵字第二五六○號），認為違法，提起非常上訴，本院判決如
下：
    主  文
原判決關於違背法令部分撤銷。
    理  由
非常上訴理由稱：「按判決不適用法則或適用不當者，為違背法
令，刑事訴訟法第三百七十八條定有明文。又依刑法第七十四條
第二項第五款規定諭知緩刑者，應於緩刑期間付保護管束，刑法
第九十三條第一項亦定有明文。本件原判決依刑法第七十四條第
一項第一款、第二項第五款規定諭知被告甲○○緩刑三年，並應
自本判決確定時起二年內向財團法人雅文兒童聽語文教基金會提
供一百小時之義務勞務。卻未依刑法第九十三條第一項諭知應於
緩刑期內付保護管束，顯有判決不適用法則之違法。案經確定，
爰依刑事訴訟法第四百四十一條、第四百四十三條提起非常上訴
，以資糾正」等語。
本院按判決不適用法則或適用不當者，為違背法令，刑事訴訟法
第三百七十八條定有明文。又受緩刑之宣告，有執行刑法第七十
四條第二項第五款至第八款所定之事項者，應於緩刑期間付保護
管束，亦為刑法第九十三條第一項第二款所明定。本件原判決引
用檢察官聲請簡易判決處刑書記載之事實，認定被告甲○○係任
職於台灣屈臣氏公司磺港店（下稱屈臣氏磺港店）之收銀員，負
責為顧客結帳、收取並保管所收取之貨款等事項，為從事業務之
人，渠於民國九十五年十一月至同年十二月間及該聲請書附表一
、二所示時間（即九十六年一月四日起至同年月二十一日止），
將其因業務上關係而持有客戶給付屈臣氏磺港店之款項予以侵占
入己。其間被告並於該附表一、二所示時間，或將「取消交易」
、「此筆為收銀機作廢」，或於貨物販售予顧客並收取款項後，
將「一元購物袋」之不實事項登載於其業務上製作之發票及交易
明細電磁紀錄，再持向不詳顧客及屈臣氏磺港店行使等情，因而
分別論處刑法第三百三十六條第二項之業務侵占及同法第二百十
六條、第二百十五條之行使業務上登載不實文書二罪刑。並以所
犯二罪均合於中華民國九十六年罪犯減刑條例減刑之規定予以減
刑，再依數罪併罰之例，就二者減得之刑，定其應執行有期徒刑
五月，如易科罰金，以新台幣一千元折算一日。復以被告前未曾
受有期徒刑以上刑之宣告，事後已坦承犯行，且與屈臣氏公司達
成和解，應無再犯之虞，所宣告之刑以暫不執行為適當，乃依刑
法第七十四條第一項第一款、第二項第五款規定，諭知緩刑三年
，並應自判決確定時起二年內向財團法人雅文兒童聽語文教基金
會提供壹佰小時之義務勞務。乃原判決於該項宣告同時，未依刑
法第九十三條第一項第二款規定，諭知被告應於緩刑期內付保護
管束，依上開說明，自有判決不適用法則之違法。案經確定，非
常上訴意旨執以指摘，洵有理由，惟原判決尚非不利於被告，應
僅由本院將原判決關於該違背法令部分撤銷，以資糾正。
據上論結，應依刑事訴訟法第四百四十七條第一項第一款前段，
判決如主文。
中    華    民    國  九十七  年    四    月    十    日
                      最高法院刑事第五庭
                          審判長法官  張  淳  淙
                                法官  劉  介  民
                                法官  張  春  福
                                法官  蔡  彩  貞
                                法官  林  俊  益
      本件正本證明與原本無異
                                      書  記  官
中    華    民    國  九十七  年    四    月   十六   日
                                                Ａ


司法院資訊處製作；財團法人民間司法改革基金會備份。
